# 请教陈版和其他朋友，有限合伙人对合伙人投资的处理问题（已翻阅其他帖子）。

提问人：花童 时间：2021-07-27 23:33:06
甲公司 为有限合伙企业，合伙人出资比例如下：A26%，B20%，C16%(本公司，有限合伙人），D13%，E8%，F5%，剩余 5 个均小于3%（其中包括执行事务合伙人G，占比2.67%）。除了G为普通合伙人，其余 10 个均为有限。
投资决策委员会成员均由普通合伙人决定。
合伙人会议须经全体合伙人一致同意的有以下：
1. 本协议的修改和补充;
(3)改变有限合伙企业的经营范围;
(4)延长有限合伙企业期限;
(5)延长有限合伙企业投资期;
6. 批准有限合伙人的入伙、退伙与除名;
(9)审议批准有限合伙人转让其在有限合伙企业中的财产份额；
11. 审议批准普通合伙人及其关联方与有限合伙企业进行交易及利益冲突管理;
需经全体有限合伙人一致同意方可通过如下：
(14)批准普通合伙人的退伙或者除名;
(15)批准和修改委托管理协议，更换执行事务合伙人委派代表。
剩余决议为2/3以上通过。
按实缴出资额收入分配。问题如下：
1 、请问，C公司是否对合伙企业甲有重大影响，若有是又以上哪个事项产生？协议（ 1 ）-（ 15 ）哪些会产生重大影响呢？我觉得（ 11 ）会产生，但它又只是针对关联方，因此无法判断。 2 、此外，如果投资限制加上这一条：如单个项目投资额超过有限合伙企业认缴出资总额的20%或超过 2亿元，则需经全体合伙人一致同意。是否必然C对合伙企业有重大影响？

回答人：chenyiwei
此类合伙企业一般设立目的为从事投资。因此是否对该合伙企业具有重大影响，主要取决于该合伙企业对投资进入、退出事项的决策机制，以及该合伙企业的收益分配和亏损分担机制。你所引用的合伙人会议表决事项均不涉及这两个最关键内容，因而无法判断。
建议关注： 1 、本企业在投资决策委员会有无代表，以及投资决策委员会就投资事项作出决策的机制； 2 、该合伙企业的利润分配、亏损分担相关约定。

提问人：花童 时间：2021-07-31 14:43:11
但是在合伙协议投资限制那一栏存在如下条款：单个项目投资额超过有限合伙企业认缴出资总额的20%或超过 2 亿元，则需经全体合伙人一致同意。这不表明C对合伙企业有重大影响吗？（另，所说投资决策委员会成员由普通合伙人 决定，利润分配如下：
有限合伙企业的可分配收入，应由普通合伙人提出具体方案并通过合伙人会
议决议之后，在各方合伙人之间根据其在有限合伙企业中实缴出资按比例分配，具体分
配方式和顺序如下:
1. 首先分配给有限合伙人，直至其依本项累计分配的金额达到其在有限合伙企
业中实缴出资额(包含有限合伙人依据本协议约定应承担的管理费金额在内，下同) ;
(2)如有余额，分配给普通合伙人，直至其依本项累计分配的金额达到其在有限
合伙企业中实缴出资额;
3. 如有余额，分配给有限合伙人，直至其依本项累计分配的金额达到其在有限
合伙企业中实缴出资额的优先回报;
(4)如有余额，分配给普通合伙人，直至其依本项累计分配的金额达到其在有限
合伙企业中实缴出资额的优先回报;
5. 如再有余额，将余额的80%按各合伙人的实缴出资比例分配给各合伙人，将
余额的20%分配给普通合伙人。
亏损如下：
11.5亏损承担
11.5.1有限合伙企业债务首先由有限合伙企业财产偿还。普通合伙人对有限合
业债务承担无限连带责任，有限合伙人以其认缴的出资额为限对有限合伙企业债务承
责任。
11.5.2有限合伙企业清算出现亏损时,首先由普通合伙人以其对有限合伙企业的
资额承担亏损，剩余部分由有限合伙人按出资比例承担。）

回答人：chenyiwei
单纯只看这一条“单个项目投资额超过有限合伙企业认缴出资总额的20%或超过 2 亿元，则需经全体合伙人一致同意”不能排除属于保护性权利，避免集中度过高的风险。

提问人：花童 时间：2021-08-01 20:33:46
首先谢谢陈版的耐心回复。我想再补充一下所术问题的情况，请陈版帮助判断一下究竟把该项投资放入哪个科目
？
1 、该公司审计的报表由于公司及对其审计的年度，尚未适用最新的准则；
2 、被审计公司C（有限合伙人）认缴 6000 万 ，占比16%，账面计入长投；
3 、投资决策委员会：被投资合伙企业投资决策委员会成员由唯一的普通合伙人确定。但投资范围有限制，需直接投资于某项目库的项目金额不低于有限合伙人A认缴金额 3 倍以上，剩余金额也要投资于高新技术领域（同样要直接投资）。剩余投资限制已于前面已说：单个项目投资额超过有限合伙企业认缴出资总额的20%或超过 2 亿元，则需经全体合伙人一致同意。
5 、有限合伙企业刚成立，目前尚未投资项目，利润只有投入资本后货币资金产生的利息收入。
4 、合伙人会议相关事项和利润分配亏损承担前面已详细描述。
我的疑问为：现在是将该项投资维持在长投，还是放入可供（放入可供有没有什么依据）？

回答人：chenyiwei
考虑C对投资决策有无参与的权力。如没有实质性参与权的，则作为金融资产。